Config:
  hfst:
    Gen: ../../../src/generator-dict-gt-norm.hfst
    Morph: ../../../src/analyser-dict-gt-norm.hfst
  xerox:
    Gen: ../../../src/generator-dict-gt-norm.xfst
    Morph: ../../../src/analyser-dict-gt-norm.xfst
    App: lookup

Tests:

  Verb - toideđ: # ML checked; this is now separated from pohteđ

    toideđ+V+Der/l+V+Inf: toideliđ
    toideđ+V+Der/l+V+Ind+Prs+Sg1: toidelâm
    toideđ+V+Der/l+V+Ind+Prs+Sg3: toidel
    toideđ+V+Der/l+V+Ind+Prs+Du1: toideleen
    toideđ+V+Der/l+V+Ind+Prs+Pl3: toideleh
    toideđ+V+Der/l+V+Ind+Prs+ConNeg: toidel
    toideđ+V+Der/l+V+Ind+Prt+Sg1: toidelim
    toideđ+V+Der/l+V+Ind+Prt+Sg3: toidelij
    toideđ+V+Der/l+V+Ind+Prt+Pl3: toidelii
